臺灣士林地方法院刑事判決　　　　　　　 94年度訴字第109號
公　訴　人　臺灣士林地方法院檢察署檢察官
被　　　告　甲○○
　　　　　　　　　　恆頭198.
上列被告因偽造文書等案件，經檢察官提起公訴（93年度偵字第
9649號），本院經訊問被告後，被告為認罪之答辯，本院合議庭
裁定認本件宜由受命法官以簡式審判程序審理並判決如下：
    主  文
甲○○違反人民入出境，應向內政部警政署入出境管理局申請許
可，未經許可，不得入出境之規定，未經許可入境，處有期徒刑
月；又行使偽造公文書，足以生損害於公眾及他人，處有期徒
刑壹年貳月，供變造91入出字第33203901號中華民國臺灣地區旅
行證之「甲○○」照片壹幀沒收；應執行有期徒刑壹年月，緩
刑年，供變造91入出字第33203901號中華民國臺灣地區旅行證
之「甲○○」照片壹幀沒收。
    事實及理由
一本件犯罪事實及證據除引用檢察官起訴書之記載外，另補充更
  正如下：
  (一)被告甲○○因係未向內政部警政署入出境管理局申請入境許
    可，即偷渡來台之大陸地區人士，故無
    民國91年10月自稱「林鳳」至起訴書所載之永康街高記熟食
    櫃應徵，因該攤位負責人高芙莉聽其口音為大陸地區人士而
    向其索
    交予高芙莉核閱。
  (二)被告經由其表姑友人處得知，得向姓名年籍不詳綽號「阿雄
    」之成年男子購買其所需之文件，遂與「阿雄」約定於91年
    11 月 初某日，在臺北火車站，將其所有之照片1 幀，交予
    與之有變造特種文書中華民國臺灣地區旅行證及偽造公文書
    行政院勞工委員會函犯意聯絡之「阿雄」，由「阿雄」將被
    告之照片換貼在如起訴書所載江藝琛之中華民國臺灣地區旅
    行證之影本上，並把該旅行證上「江藝琛」之姓名變造為「
    林鳳」，且將出生年月日由「72年4 月17日」變造為「70年
    4 月17日」，再將變造完成之旅行證影印，及偽造如起訴書
    所載之行政院勞工委員會函影本。「阿雄」並於翌日，在臺
    北火車站，把上開文件影本交予被告，被告並支付「阿雄」
    新台幣5,000 元。被告取得上開文件後，即同時將之交予高
    芙莉，而行使之，均足以生損害於林雲、江藝琛、內政部警
    政署入出境管理局對於入出境管理之正確性，及行政院勞工
    委員會對於大陸地區人民工作管理之正確性。
  (三)右揭犯罪事實，業據被告於本院調查、審理時自白不諱，核
    與起訴書所載之證據（除所列之臺北市政府警察局士林分局
    公務電話紀錄簿，卷內未見，本院不引為證據）相符，並有
    偵查卷內之永康街高記熟食櫃考勤表在卷可徵。且經本院查
    詢法務部連結之入出境網站，亦查無被告入出境之資料，顯
    見被告供承：其偷渡來台等語，與事實相符，足以採信。本
    件事證明確，被告犯行堪以認定。
二按人民入出境，應向內政部警政署入出境管理局申請許可。未
  經許可不得入出境；違反第3 條第1 項規定未經許可入出境者
  ，處3 年以下有期徒刑、拘役或科或併科新台幣90,000元以下
  罰金，國家安全法第3 條第1 項、第6 條第1 項分別定有明文
  ；又台灣地區與大陸地區人民關係條例第10條第1 項規定「大
  陸地區人民非經主管機關許可，不得進入台灣地區。」，未經
  許可入境之進入台灣地區之大陸地區人民，治安機關得逕行強
  制出境，同條例第18條第1 項第1 款亦有明定。是以大陸地區
  人民非經主管機關許可，不得進入台灣地區，其未經許可入境
  而進入台灣地區之大陸地區人民，除得由治安機關逕行強制出
  境外，尚屬違反國家安全法第3 條第1 項之規定，應論以同法
  第6 條第1 項之罪（最高法院91年台非字第240 號參照）。再
  按文書之影印本或複印本，與抄寫或打字者不同，實係原本內
  容之重複顯現，且其形式、外觀、即一筆一劃，亦毫無差異，
  於吾人社會生活上自可取代原本，被認為具有與原本相同之社
  會機能與信用性 (憑信性)， 故在一般情形下皆可適用，而視
  其為原本制作人直接表示意思之內容，成為原本制作人所作成
  之文書，自非不得為偽造文書罪之客體，故若將原本予以影（
  複）印後，將原本之部分內容竄改，重加影印，其與無制作權
  人將原本竄改，作另一表示意思者無異；即原本之部分內容，
  以掩蓋、粘貼、重疊或其他不正當方法制成影（複）本，使其
  內容與原本顯有差異者，亦與無制作權人將原本竄改，作另一
  表示意思者相同，亦難謂無變造文書之犯行，最高法院91年台
  上字第7543號判決參照。核被告甲○○，未向內政部警政署入
  出境管理局申請許可，即入境部分，係犯國家安全法第6 條第
  1 項之未經許可入境罪；其向高芙莉行使前開變造之中華民國
  臺灣地區旅行證影本及行政院勞工委員會函影本部分，係犯刑
  法第216 條、第212 條之行使變造特種文書罪，及同法第216
  條、第211 條之行使偽造公文書罪；被告所犯變造特種文書罪
  、偽造公文書罪部分，均為行使之低度行為，均不另論罪（因
  偽造公文書及變造特種文書部分，不另論罪，是不再論被告此
  部分之犯行與「阿雄」間，有犯意之聯絡及行為之分擔，而為
  共同正犯）。被告1 行使行為，行使變造特種文書及偽造公文
  書罪，為1 行為觸犯2 罪名，屬想像競合犯，應從1 重之行使
  偽造公文書罪處斷。被告所犯行使偽造公文書罪與國家安全法
  第6 條第1 項之罪，犯意各別，行為互異，罪質互殊，應分論
  併罰。爰審酌被告所犯2 罪之動機、手段、所生之危害、犯後
  坦承犯行，態度良好等一切情狀，分別量處如主文所示之刑，
  並定應執行刑。查被告前未曾受有期徒刑以上之宣告，此有台
  灣高等法院被告前案紀錄表在卷可參，因一時思慮欠週而罹刑
  章，其犯後又坦承犯行，深表悔悟，經此次刑之宣告，應知悔
  悟，而無再犯之虞，本院因認暫不執行其刑為當，予以宣告緩
  刑3 年，用啟自新。
三被告用以供變造中華民國臺灣地區旅行證影本之照片1 幀，為
  被告所有，雖未扣案，然不能證明已滅失，應依刑法第38條第
  1 項第2 款規定，在被告所犯行使偽造公文書罪宣告之主刑項
  下諭知沒收。至偽造之行政院勞工委員會函影本上之「主任委
  員陳菊」之章戳，因本件被告行使之公文書為影本，所偽造之
  上開章戳自可能影印自真正之行政院勞工委員會函上之章戳，
  且又無證據證明被告或「阿雄」有偽造「主任委員陳菊」之章
  戳，此部分自無從諭知沒收。
三依刑事訴訟法第299 條第1 項前段、第273 條之1 第1 項、第
  310 條之2 、第454 條第2 項，國家安全法第6 條第1 項，刑
  法第11條前段、第216 條、第211 條、第212 條、第55條、第
  38條第1 項第2 款、第74條第1 款、第51條第5 款，罰金罰鍰
  提高標準條例第1 條前段，判決如主文。
四本案經檢察官王碧霞到庭執行職務。
五如不服本判決，應於判決送達後10日內，向本院提出上訴狀。
中　　華　　民　　國　　94　　年　　3 　　月　　31　　日
                  刑事第一庭法  官  江  翠  萍
以上正本證明與原本無異。
                            書記官  范  淑  芬
中　　華　　民　　國　　94　　年　　3 　　月　　31　　日
所犯法條：國家安全法第6 條第1 項，刑法第216條、第211 條
、第212 條
國家安全法第6 條第1 項
違反第3 條第1 項規定未經許可入出境者，處三年以下有期徒刑
、拘役或科或併科新臺幣九萬元以下罰金。
刑法第216 條
行使第210 條至第215 條之文書者，依偽造、變造文書或登載不
實事項或使登載不實事項之規定處斷。
刑法第211 條
偽造、變造公文書，足以生損害於公眾或他人者，處一年以上七
年以下有期徒刑。
刑法第212 條
偽造、變造護照、旅券、免許證、特許證及關於品行、能力服務
或其他相類之證書、介紹書，足以生損害於公眾或他人者，處一
年以下有期徒刑、拘役或三百元以下罰金。
